228Edepot - Archives communales déposées de Faverney
Archives Départementales de la Haute-Saône
Série Edepot
ARCHIVES COMMUNALES DEPOSEES. ARCHIVES DES INTERCOMMUNALITES.
228Edepot - Archives communales déposées de Faverney
1260-1947
228Edepot1-118
Archives Départementales de la Haute-Saône 14B rue Miroudot St Ferjeux 70000 VESOUL
COMMUNE DE FAVERNEY
(1) Folio 5, déclarations des biens et droits possédés par les Bénédictins à Faverney et autres communes (1790). (2) Pour les années 1790-an XIII, voir 228 E dépôt 88/H 8. (3) Voir 228 E dépôt 82/H 2, répartition de l'assiette (1806-1807), rôles de prestation pour les chemins (1807-1808). (4) Voir 228 E dépôt 34/D 3, garde-nationale (1830-1834). (5) Voir 228 E dépôt 82/H 2, réquisitions (1791-1793). (6) Voir 228 E dépôt 34/D 3 et 228 E dépôt 39/D 8, réquisitions (1814). (7) Voir 228 E dépôt 36/D 5 et 228 E dépôt 41/D 10, réquisitions (1870). (8) Voir 228 E dépôt 34/ D 3, rapports du garde de police et du comité de surveillance (1790-an II). (9) Voir 228 E dépôt 82/H 2, comptabilité (1790-an III) et 228 E dépôt 41/D 10, comptabilité (1865-1879). (10) Voir 228 E dépôt 39/D 8, pour an VIII-1864 et 228 E dépôt 36/D 5, pour 1865-1880. (11) Idem, voir 228 E dépôt 32/D 1. (12) Voir 228 E dépôt 41/D 10 pour 1865-1879. (13) Voir 228 E dépôt 49/E 6, déclarations de grossesses (an XII-1824). Sources complémentaires aux Archives Départementales de la Haute-Saône: B 6983, déclarations de propriétés dans la communauté de Faverney (1750-1753). C 24, 34, affaires municipales de Faverney (1742-1788). C 50, requête du curé de Faverney pour fonder un établissement de charité (1735-1789). C 52, construction des casernes de Faverney (1751-1790). C 195, règlement de droits curiaux pour la communauté (1782-1789). C 207, incendie à Faverney (1753). C 208, 214, 217, 219, 227, correspondance de l'Intendant avec les subdélégués de Vesoul, relative à l'administration publique de Faverney (1754-1785). C 243, 247, règlements de l'administration municipale de Faverney (1752-1766). C 378, rôles et répartements des impositions dans la communauté de Faverney (1729-1790). C 578, 579, plans de la vallée et du pont de Faverney (1772-1793). E 851, comptes d'échevins de Faverney (1765). G 117, église paroissiale de Faverney (1622-1738). H 361, traité entre les abbayes de Faverney et de Clairefontaine, au sujet de la possession des pâturages de Faverney (1212). H 433 à 470, archives de l'abbaye de Faverney, notamment le cartulaire général (767-1786). H 504 à 527, pièces provenant de l'abbaye de Faverney relatives à la communauté et aux particuliers du lieu (1244-1790). H 1090, histoire manuscrite de l'abbaye de Faverney par dom Odilon Bebin (1670, copie de 1886). 1 J 51, 1 J 69/1, 1 j 690, documents sur Faverney (1211-1792). 20 L 52, 26 L 9, 42 L 9, 45 L 25, 368 L 3 à 210, 440 à 480, époque révolutionnaire. 3 O 234, travaux communaux (depuis l'an IX). 95 E dépôt 4, plan du ruisseau qui alimente le canal "du moulin des Bénédictins" de Faverney (archives municipales de Breurey-lès-Faverney, 1774). 167 E dépôt 4, pièces d'un procès entre les habitants de Faverney et ceux de Conflandey, au sujet du droit de parcours dans la prairie de Faverney (1446, 1626, 1784); extraits du registre des délibérations du conseil municipal de Faverney, relative au droit de parcours réclamé par la commune de Conflandey (1890, archives municipales de Conflandey).
Modalités d'entrée
Dépôt du 27/12/2004
Dernier ajout le 05/01/2005
Archives publiques
- ARCHIVES ANCIENNES
  - ACTES CONSTITUTIFS DE LA COMMUNE
    - Extrait du cartulaire de l'abbaye de Faverney, traduction moderne de la donation faite par Louis IV à Adalard et Adilla (copie sans date de l'original datant de 940)., 228 Edepot 1; AA1
      Communicabilité
      Communicable
      Noms géographiques:
      FAVERNEY
      Noms d'organismes:
      Abbaye de Faverney
  - ADMINISTRATION COMMUNALE
    - Délibération des officiers municipaux (1752-1789). Copies des lettres-patentes du Roi (1789-1790)., 1752-1790; 228 Edepot 2; BB1
      DELIBERATION
      Thesaurus administratif:
      CONSEIL MUNICIPAL
    - Admission des étrangers: délibération. CC 1 - Arpentement du territoire, convention avec l'arpenteur Renard et lettre de l'arpenteur Leblond (1746, 1790), 1666-1790; 228 Edepot 3; BB2-CC1
      ETRANGER
      Thesaurus historique:
      arpentement
      Noms de personnes:
      LEBLOND; RENARD
  - FINANCES, IMPOTS ET COMPTABILITE
    - Terrier du territoire de Faverney., 1746; 228 Edepot 4; CC2
    - Pétition des habitants pour être déchargés des droits seigneuriaux en raison de la grande misère (1560). Procédures avec l'abbaye de Faverney, au sujet des droits de garde (1504-1727), au sujet des dîmes et des corvées (1621-1786, avec copie d'un titre de 1260, au sujet des droits curiaux (1672-1786). Réclamation des habitants contre l'abbaye pour l'exercice de divers droits (1705, 1753). Traité entre la ville et l'abbaye concernant des droits forestiers (1773, 1833)., 1260-1833; 228 Edepot 5; CC3
      FISCALITE
    - Rentes dues par la ville (1561, 1702, 1720). Procès avec les Annonciades de Vesoul concernant le paiement d'une rente (1695). Idem avec le sieur Rochet, maître de forges à Conflandey (1760-1761). Amendes (1659, 1678). Requête des receveurs municipaux (1687, 1747). Amodiation du droit de péage du pont (1789-1790). Comptes d'échevins (1636-1724, 1787). Traité avec les échevins pour le règlement de la comptabilité (1688). Mémoire des dépenses militaires (1787)., 1561-1791; 228 Edepot 6; CC4
      FINANCES COMMUNALES; FISCALITE
      ANNONCIADES (les religieuses des); ROCHET
  - BIENS-BOIS COMMUNAUX-EDIFICES COMMUNAUX-VOIRIE
    - Procès-verbaux de délimitation des territoires de Faverney et d'Amance (1696). Mise en ban des prés: décrets royaux (1586, 1630). Mise en ban des vignes (1597, parchemin), des regains (1623). Vaine-pâture, procédure et convention (1610-1702). Acensements (1566-1581, 4 parchemins, 1778-1790). Amodiations de terrains et de la grange de Baslière (1569, 1631-1788, 1 plan). Vente de terrains, échange (1750-1787). Pré du Breuille, procédure avec le seigneur-abbé, convention, clôture du pré (1 plan), plainte des habitants (1526 copie, 1705, 1782, 1786). Plan du pâquis entre Faverney, Breurey et Mersuay (1722). Droit de parcours sur les terres de Baslière, procédure avec les habitants de Conflandey (1783, copie). Plan de la ferme de la Goulle (1748)., 1526-1790; 228 Edepot 7; DD1
      PLAN
      BAUX RURAUX; PATURAGE
      BASLIERE; BREUILLE (LE); BREUREY-LES-FAVERNEY; CONFLANDEY; FAVERNEY; GOULLE (LA); MERSUAY
    - Procès-verbaux de ventes de bois (1688, 1705-1706, 1775, 1782). Procès-verbaux de reconnaissance des bois (1703, 1725, plan de 1781). Droit de parcours, procès avec les habitants de Port-d'Atelier (1527-1719, 1 parchemin), avec les Bénédictins (1636-1790, 1 plan), avec les habitants de Breurey (1701-1702), avec les habitants de Conflandey (1782-1784, 1 plan)., 1527-1790; 228 Edepot 8; DD2
      PROCES-VERBAL; PLAN
      BOIS; DROITS D'USAGE FORESTIERS; PATURAGE
      BREUREY-LES-FAVERNEY; CONFLANDEY; FAVERNEY; PORT-D'ATELIER GARE
      BENEDICTINS (les religieux)
    - Etat de quittance pour divers travaux aux bâtiments communaux (1755, 1762). Portes et murs, répartement d'une somme destinée aux fortifications de Gray (1552). Echange de terrain en prévision de la démolition des murailles (1704). Marché pour le pavage de la porte de "Cubry" (1712). Vente d'un pilier de la porte basse (1787). Eglise, marchés de réfection du clocher (1698), de pavage (1708). Vente de terrain pour payer la réparation du clocher (1716). Fonte d'une cloche (1776). Marché pour la sonnerie (1775, 1788). Four banal, procès entre les habitants de Faverney et les abbés de l'abbaye au sujet du four de Bauley (1730). Cimetière, échange de terrain pour l'établissement d'un nouveau cimetière (1787). Fontaines, marché d'entretien (1791)., 1552-1791; 228 Edepot 9; DD3
      CIMETIERE; EDIFICE CULTUEL; FORTIFICATION
      BAULEY; FAVERNEY; GRAY; PORTE BASSE (LA); PORTE DE CUBRY (LA)
    - Transaction avec le maire de Conflandey au sujet du pont (1705). Marché de réfection (1722), état des ponts détruits par les inondations (1734). Construction de canaux voûtés (1764, 1790). Ouverture d'une maison sur la ruelle du Fourg (1771). Plan de la rue de l'Official (1773). Mémoire sur l'état des chemins (1780). Ruisseau de la Marcelle, marché de curage (1702, 1721), procédure pour le curage (1743)., 1702-1790; 228 Edepot 10; DD4
      COURS D'EAU; OUVRAGE D'ART; VOIE COMMUNALE
      CONFLANDEY; FAVERNEY; FOURG (ruelle du); MARCELLE (LA); OFFICIAL (rue de l')
  - AFFAIRES MILITAIRES
    - Casernes: devis de construction d'écuries et de casernes, acquisition de terrains et d'une maison (2 plans). Devis de réparations, construction d'un récipient à la fontaine des casernes., 1753-1787; 228 Edepot 11; EE1
      CASERNE
  - POLICE ET JUSTICE
    - Usances et coutumes locales: règlements municipaux (1560-1692, 8 cahiers). Règlement de police de la ville (1770)., 1560-1770; 228 Edepot 12; FF1
      REGLEMENT; CAHIER
      POLICE MUNICIPALE
    - Procédures diverses concernant les intérêts de la ville et les particuliers du lieu, et les droits de la communauté religieuse., 1543-1632; 228 Edepot 13; FF2
      JUSTICE
  - CULTE-ASSISTANCE PUBLIQUE-INSTRUCTION PUBLIQUE-COMMERCE
    - Registre paroissial de Faverney: baptêmes (mai 1601-février 1611), baptêmes, mariages, sépultures (avril 1607-avril 1608, octobre 1611-octobre 1619, février 1621-janvier 1631), mariages (1598-1625), baptêmes (juillet 1631-avril 1672); confirmations (1647, 1649-1651, 1658), mariages (août 1631-mai 1672), sépultures (1631-novembre 1671). INCOMPET ET EN TRES MAUVAIS ETAT., 1598-1672; 228 Edepot 14; GG1
      Support de substitution
      Cote 5Mi222
      Non communicable physiquement
      Raison: document microfilmé
      REGISTRE PAROISSIAL
      registre paroissial
    - Registre paroissial de Faverney, baptêmes (mai 1672-mars 1729)., 1672-1729; 228 Edepot 15; GG2
      Cote 5Mi1R26
    - Registre paroissial de Faverney, baptêmes (mars 1729-décembre 1736)., 1729-1736; 228 Edepot 16; GG3
      Cote 5Mi1R24
    - Registre paroissial, mariages (août 1672-novembre 1736); à la fin et à l'envers, confirmations (1678, 1682, 1703, 1711, 1715)., 1672-1736; 228 Edepot 17; GG4
    - Registre paroissial de Faverney, sépultures (un acte de mai 1672, 1673-1736). Note pour la tenue du registre de sépultures de 1658. Abjuration de Jean Lacour, calviniste, dragon dans le régiment du second Languedoc (1698)., 1658-1736; 228 Edepot 18; GG5
      LACOUR (Jean)
    - Registre paroissial de Faverney: baptêmes, mariages, sépultures (janvier 1686-juillet 1693). Le feuillet 29 a été arraché., 1686-1693; 228 Edepot 19; GG6
    - Registre paroissial de Faverney: baptêmes, mariages, sépultures., 1737-1748; 228 Edepot 20; GG7
      Cote 5Mi1R24-R25
    - Registre paroissial de Faverney: baptêmes, mariages, sépultures (1749-mai 1759)., 1749-1759; 228 Edepot 21; GG8
      Cote 5Mi1R25
    - Registre paroissial de Faverney: baptêmes, mariages, sépultures (1759-avril 1769)., 1759-1769; 228 Edepot 22; GG9
      Cote 5Mi1R25-R26
    - Registre paroissial de Faverney: baptêmes, mariages, sépultures (1763-1765). Tables des baptêmes, mariages, sépultures de 2 registres paroissiaux (1759-1769 et 1769-1780)., 1759-1780; 228 Edepot 23; GG10
    - Registre paroissial de Faverney: baptêmes, mariages, sépultures (avril 1769-janvier 1780)., 1769-1780; 228 Edepot 24; GG11
    - Registre paroissial de Faverney: baptêmes, mariages, sépultures (1780-1793). Table alphabétique (1780-1792). Mentions de baptêmes, mariages, sépultures (novembre 1796-avril 1799)., 1780-1799; 228 Edepot 25; GG12
      Cote 5Mi1R26-R27
    - Copie de registres paroissiaux: baptêmes, mariages, sépultures (janvier 1712-janvier 1718, janvier 1723-février 1725, janvier 1766-décembre 1779)., 1712-1779; 228 Edepot 26; GG13
    - Registre paroissial de Faverney: baptêmes, mariages, sépultures (1780-janvier 1793)., 1780-1793; 228 Edepot 27; GG14
    - Fondation de messe par Jean de Neufchatel (1479, copie). Prise de possession de l'abbaye par dom Alphonse Doresmieux (1608). Inventaire des meubles et ornements de l'église (1631). Contestation sur la vente et la possession de places et de bancs à l'église (1755-1758)., 1479-1758; 228 Edepot 28; GG15
      INVENTAIRE
      VIE RELIGIEUSE
      DORESMIEUX (dom Alphonse); NEUFCHATEL (Jean de)
    - Donation au profit des pauvres (1618-1766). Copie de lettres-patentes autorisant l'ouverture du bureau de bienfaisance (1783-1784). Délibérations du bureau (1783-1944)., 1618-1944; 228 Edepot 29; GG16
      REGISTRE; DELIBERATION
      PROTECTION SOCIALE
    - Donation faite à la maladrerie (1495). Donation en faveur des pauvres (1622, 1 parchemin). Création d'un établissement de charité (1745, 1783-1786, 2 parchemins). Règlement concernant la peste (1631). Marchés d'instituteurs (1779, 1790). HH1 - Règlements des débits de boissons (1701), du droit de hallage ou étalage (1702), de l'octroi (1727)., 1495-1790; 228 Edepot 30; GG17
      REGLEMENT
      DEBIT DE BOISSON; EPIDEMIE; PROTECTION SOCIALE; VIE SCOLAIRE
- ARCHIVES MODERNES
  - LOIS ET ACTES DU POUVOIR CENTRAL
    - Lois et décrets promulgués par l'Assemblée Nationale., 1790-an III; 228 Edepot 31; A1
      REGISTRE
  - ADMINISTRATION GENERALE DE LA COMMUNE
    - (1) Délibérations du conseil municipal., 1790-an III; 228 Edepot 32; D1
    - Délibérations du conseil municipal., An III-an IV; 228 Edepot 33; D2
    - Rapports du garde de police et du comité de surveillance (1790-an II). Délibérations du conseil municipal (an VIII-1833). Garde-nationale (1830-1834). A l'envers du registre, réquisitions (1814)., 1790-1834; 228 Edepot 34; D3
      REGISTRE; RAPPORT; DELIBERATION
      CONSEIL MUNICIPAL; GUERRE; POLICE MUNICIPALE
      garde nationale
    - Délibérations du conseil municipal avec table des matières., 1833-1867; 228 Edepot 35; D4
      DELIBERATION; REGISTRE
    - Délibérations du conseil municipal (1867-1881). Concessions au cimetière (1865-1880). Guerre de 1870, réquisitions avec table des matières., 1865-1881; 228 Edepot 36; D5
      CONCESSION FUNERAIRE; CONSEIL MUNICIPAL; GUERRE
    - Délibérations du conseil municipal., 1881-1904; 228 Edepot 37; D6
    - Délibérations du conseil municipal., 1904-1934; 228 Edepot 38; D7
    - Arrêtés du maire, publications et concessions au cimetière (an VIII-1864). A la fin du registre, réquisitions de 1814., 228 Edepot 39; D8
      REGISTRE; ARRETE DU MAIRE
    - Répertoire des actes administratifs (an IX-1942). Fixation du chef-lieu de canton, pétition des habitants de Breurey et de Faverney (an IX)., 228 Edepot 40; D9
      REPERTOIRE
      BREUREY-LES-FAVERNEY; FAVERNEY
    - Registre composite de correspondance, comptabilité, réquisitions et listes des indigents., 1865-1879; 228 Edepot 41; D10
      REGISTRE; CORRESPONDANCE
      FINANCES COMMUNALES; PROTECTION SOCIALE
    - Registre de correspondance et avis (1880-1892, 1924-1925)., 1880-1925; 228 Edepot 42; D11
    - Arrêtés municipaux sur la voirie urbaine., 1907-1926; 228 Edepot 43; D12
  - ETAT-CIVIL
    - Registre des naissances., 1793-an XI; 228 Edepot 44; E1
      REGISTRE; ETAT CIVIL
      ETAT CIVIL
    - Registre des mariages., 1793-an XI; 228 Edepot 45; E2
      ETAT CIVIL; REGISTRE
    - Registre des décès., 1793-an XI; 228 Edepot 46; E3
    - Registre des naissances, mariages, décès., An XII-1808; 228 Edepot 47; E4
    - Registre des naissances, mariages, décès., 1809-1813; 228 Edepot 48; E5
    - Table décennale (1792-an X). Extrait de mariage (an XI). Publications de mariages (1813). Déclarations de grossesses (an XII-1824)., 1792-1824; 228 Edepot 49; E6
    - Tables décennales., 1793-1852; 228 Edepot 50; E7
    - Registre des naissances, mariages, décès., 1814-1818; 228 Edepot 51; E8
    - Registre des naissances, mariages, décès., 1819-1820; 228 Edepot 52; E9
    - Registre des naissances, mariages, décès., 1821-1822; 228 Edepot 53; E10
    - Registre de naissances, mariages, décès., 1823-1824; 228 Edepot 54; E11
    - Registre des naissances, mariages, décès., 1825-1826; 228 Edepot 55; E12
    - Registre des naissances, mariages, décès., 1827-1828; 228 Edepot 56; E13
    - Registre des naissances, mariages, décès., 1829-1830; 228 Edepot 57; E14
    - Registre des naissances, mariages, décès., 1831-1832; 228 Edepot 58; E15
    - Registre des naissances, mariages, décès., 1833-1836; 228 Edepot 59; E16
    - Registre des naissances, mariages, décès., 1837-1840; 228 Edepot 60; E17
    - Registre des naissances, mariages, décès., 1841-1844; 228 Edepot 61; E18
    - Registre des naissances, mariages, décès., 1845-1849; 228 Edepot 62; E19
    - Registre des naissances, mariages, décès., 1850-1854; 228 Edepot 63; E20
  - POPULATION-ECONOMIE SOCIALE-COMMERCE ET INDUSTRIE
    - Dénombrement quinquennal de la population: listes nominatives., 1824-1872; 228 Edepot 64; F1
      Cote 6Mi114
      DENOMBREMENT DE LA POPULATION
      RECENSEMENT DE POPULATION
    - Mouvement annuel de la population., 1857-1871; 228 Edepot 65; F2
      POPULATION RURALE
    - Création d'établissements commerciaux, industriels ou artisanaux: arrêtés d'autorisation (1886-1942, 1 plan). Chantier de créosotage de Port-d'Atelier: procès-verbal de l'établissement du dépôt (1918). Chambre de commerce: listes des électeurs (1908-1921)., 228 Edepot 66; F3
      LISTE ELECTORALE; PROCES-VERBAL
      CREATION D'ENTREPRISE
      FAVERNEY; PORT-D'ATELIER GARE
    - Statistiques agricoles annuelles (1841-1940), quinquennale (1852), décennales (1882-1892). Questionnaire sur l'état des vignes (1829, 1896-1912). Contrôle des stocks de céréales et de pommes de terre (1918-1919, 1921). Registre des cultures (1903-1915)., 228 Edepot 67; F4
      STATISTIQUE
      PRODUCTION AGRICOLE
    - Elevage. Taureau communal, porc et bélier: marchés pour la fourniture d'animaux (an XI-1866). Station d'étalons, création, subvention, bail (1854-1855, 1922-1940). Concours hippique, remboursement de prime (1890). Destruction d'animaux nuisibles (1867-1868, 1912-1939). Chambre d'agriculture: liste des électeurs, procès-verbaux des élections (1919, 1933). Syndicats. Statuts du syndicat agricole et communal de Faverney (1919-1920, 1942), du syndicat d'élevage (1921-1931, 1933)., du syndicat agricole corporatif (1942), de la caisse d'assurances agricoles mutuelles contre l'incendie (1920-1934). Création d'un comité communal de production agricole en temps de guerre (1939). Société d'assurances mutuelles contre la mortalité du bétail: statuts, registre des adhérents, procès-verbaux des réunions (1899-1927). Bouilleurs de cru: listes nominatives, régime du forfait départemental (1936-1939)., An XI-1942; 228 Edepot 68; F5
      LISTE ELECTORALE; LISTE NOMINATIVE; STATUT; PROCES-VERBAL D'ELECTION
      AGRICULTURE; BOISSON ALCOOLISEE; ELECTION PROFESSIONNELLE; ELEVAGE; ETABLISSEMENT PUBLIC DE COOPERATION INTERCOMMUNALE; REPRODUCTION ANIMALE
    - Foires. Tableau général dans le département (an IV, an VI). Création et changement de dates (1860-1939). Mercuriales des denrées vendues sur le marché ((2), 1807-1835). Boulangerie, prix de la farine et du pain, repos hebdomadaire (1937, 1939). Boucherie, infraction à la réglementation (1942), prix de la viande, correspondance préfectorale (1931-1939). Syndicat de consommation: statuts (1921)., An IV-1942; 228 Edepot 69; F6
      CORRESPONDANCE; STATUT
      BOUCHERIE; BOULANGERIE; MARCHE AGRICOLE
  - CONTRIBUTIONS-ADMINISTRATIONS FINANCIERES
    - Arpentement de la partie inférieure de la prairie (an XI). Marché avec l'arpenteur pour faire le toisé et l'arpentement des prés (an X-an XI). Estimation des prés composant la section E2 (1815). Plans de parcelles nouvelles devenues imposables (1867, 1869). Toisé des bâtiments de la commune (1874)., An X-1874; 228 Edepot 70; G1
    - Matrice de rôle pour la contribution foncière., 1814; 228 Edepot 71; G2
      MATRICE D'IMPOSITION
      FISCALITE IMMOBILIERE
    - Livre des mutations (1er volume)., 1818; 228 Edepot 72; G3
      LIVRE FONCIER
    - Livre des mutations avec table alphabétique (4è volume)., 1818; 228 Edepot 73; G4
    - Matrices générales., 1850-1861; 228 Edepot 74; G5
      FISCALITE DES PERSONNES; FISCALITE IMMOBILIERE; FISCALITE PROFESSIONNELLE
    - Matrices générales., 1862-1873; 228 Edepot 75; G6
    - Matrices générales., 1874-1885; 228 Edepot 76; G7
    - Matrices générales., 1886-1899; 228 Edepot 77; G8
    - Matrices générales., 1900-1907; 228 Edepot 78; G9
    - Matrices générales., 1908-1911; 228 Edepot 79; G10
    - Impôts directs (3). Décharge de la contribution de la patente (1901). Liste des 30 plus imposés (1871). Décomptes de la rétribution scolaire (1859, 1878-1881). Réclamations pour réduction de la contribution foncière et évaluation des propriétés non bâties (1793, 1893, 1902, 1912). Perception. Révocation du percepteur: arrêté préfectoral (1817). Télégraphie. Création de ligne, établissement puis transfert du bureau (1868-1884). Postes. Etablissement d'un courrier-piéton (an X). Rétablissement du bureau de distribution (1828-1829, 1839). Suppression du relais (1872). Création, fermeture, réouverture de l'agence de Port-d'Atelier (1936-1940). Douanes. Droits et taxe à l'importation: arrêté préfectoral (1927)., 1793-1940; 228 Edepot 80; G11
      ARRETE PREFECTORAL; LISTE NOMINATIVE
      DROITS DE DOUANE; FISCALITE IMMOBILIERE; FISCALITE PROFESSIONNELLE; POSTE; TELEGRAPHE
      FAVERNEY; PORT D'ATELIER
  - AFFAIRES MILITAIRES
    - Tableaux de recensement des jeunes gens., 1821-1878; 228 Edepot 81; H1
      RECENSEMENT MILITAIRE
      CONSCRIPTION
    - Registre composite: inventaire du mobilier de la caserne (1790), répartition de l'assiette (1806-1807), comptabilité (1790-an III); à l'envers, réquisitions (1791-1793), congés de militaires (an VII-an X), rôles de prestations pour les chemins (1807-1808)., 1790-1808; 228 Edepot 82; H2
      INVENTAIRE; ROLE
      CASERNE; CONSCRIPTION; FINANCES COMMUNALES; FISCALITE
    - Armée territoriale. Tableau de recensement (1855-1866). Ordre de convocation et avis d'inscription (1874). Livret de François Champion (1866). Marine. Etat nominatif de dispensé (1860). Administration militaire. Jugement concernant le logement du salpêtrier (an XI). Jugements militaires (1844-1897). Décès de militaires (1864-1914). Soutien de famille (1874-1923). Ordres de route (1890-1922). Subsistances militaires, fourniture du pain et du bois (an II-1922). Logement et casernement, correspondance avec l'armée et la préfecture (1830-1879, 1935). Pigeons voyageurs, autorisation, recensement (1899-1902). Registres de déclarations des voitures automobiles (1911-1922)., An II-1935; 228 Edepot 83; H3
      LISTE NOMINATIVE; CORRESPONDANCE
      CHAMPION (François)
    - Bâtiments militaires. Procès-verbaux de reconnaissance des dégradations (an IX). Devis général des travaux à exécuter sur les places de Vesoul et de Faverney (1850). Travaux d'entretien (1876-1903). Dépôt de remontes, signalement des chevaux des propriétaires de Faverney, établissement du dépôt (1 plan). Correspondance avec l'intendance militaire, inspection des armes, construction d'une écurie (1811-1813, 1842-1887, 1922). Procès-verbaux d'affermage (1845-1934). Concession d'eau, captage d'une source (1856-1857, 1894, 1933)., An IX-1934; 228 Edepot 84; H4
      PROCES-VERBAL; PLAN; CORRESPONDANCE
      EAU SOUTERRAINE; INFRASTRUCTURE MILITAIRE
      FAVERNEY; VESOUL
    - Garde nationale (4). Listes nominatives (an II, 1834-1871). Etat des réquisitionnaires (an II-1814). Exemptés, congés de libération, remplaçants, francs-tireurs (1870). Elections des officiers et sous-officiers: procès-verbaux (an II, 1834-1848, 1870). Conseil de discipline, règlement du service ordinaire (1831). Visite des armes (1838-1874)., An II-1874; 228 Edepot 85; H5